臺灣高等法院刑事裁定
109年度抗字第1409號
抗  告  人 
即受 刑 人  蔡欣妤




上列抗告人因聲請定其應執行刑案件，不服臺灣桃園地方法院中
華民國109年7月29日裁定（109年度聲字第2832號），提起抗告
，本院裁定如下：
    主  文
抗告駁回。
    理  由
一、原裁定意旨略以：受刑人所犯如附表所示之10罪，先後經法
    院判處如附表所示之刑，均分別確定在案，有各該判決及本
    院被告前案紀錄表各1份在卷可稽。又附表編號10號所示之
    罪刑係得易科罰金者，而附表編號1至9所示之罪刑則係不得
    易科罰金者，符合刑法第50條但書不併合處罰之要件，惟受
    刑人業已請求檢察官就上開10罪合併聲請定應執行刑，此有
    調查表1份附卷可參，據上，原審法院審核認本件聲請與法
    相符，爰依刑事訴訟法第477條第1項，刑法第50條第2項、
    第53條、第51條第5款規定，定其應執行有期徒刑8年10月。
二、抗告意旨略以：抗告人現在監服刑中，徹底悔悟，且積極參
    與包裝振興三倍券等各教化活動，請求法院減輕量刑，重新
    裁定云云。
三、經查：抗告人即受刑人蔡欣妤因違反毒品危害防制條例等案
    件，經法院先後判處如附表所示之刑，均經分別確定在案，
    且各罪均係在附表編號1裁判確定前所犯，另附表編號1至9
    所示之罪所處之刑均不得易科罰金，編號10所示之罪所處之
    刑則得易科罰金，原不得合併定應執行刑。然受刑人業已請
    求檢察官就該附表各編號所示之罪合併聲請定應執行刑，合
    於刑法第51條第5款、第50條第2項之規定，此有臺灣桃園地
    方檢察署依102年1月23日修正之刑法第50條調查受刑人是否
    聲請定應執行刑調查表1紙附卷可憑（附於109年度執聲字第
    2092號卷）。上開應執行刑總和為有期徒刑8年11月（7月＋7
    年8月＋5月+3月），原裁定就抗告人所犯如附表所示之罪定
    應執行有期徒刑8年10月，並無較重於前定之執行刑加計後
    裁判宣告之刑之總和，核未逾越刑法第51條第5款所定之外
    部界限。另審酌抗告人所犯如附表所示各罪，其中附表編號
    1至9為販賣第二級毒品及轉讓禁藥，均為累犯，所為戕害國
    民健康，助長毒品散布及他人施用毒品，對社會所生危害匪
    淺；附表編號10為施用第二級毒品，係戕害自身身體健康，
    雖未危及他人，然其均為累犯，仍無法遠離毒品，足徵其戒
    毒之意志不堅，則原審併以此等犯罪之次數、情節、所犯數
    罪整體之非難評價而酌定其應執行之刑如上，並無違公平原
    則及比例原則。揆諸前開規定，原裁定並無濫用裁量權等違
    法或不當之處。抗告人猶執前詞提起抗告，指摘原裁定不當
    ，為無理由，應予駁回。　
四、據上論斷，依刑事訴訟法第412條，裁定如主文。
中　　華　　民　　國　　109 　年　　9 　　月　　7 　　日
　　　　　　　　　刑事第二十三庭  審判長法　官  許永煌
　　　　　　　　　　　　　　　　　      法　官  吳定亞
　　　　　　　　　　　　　　　　　      法　官  雷淑雯
以上正本證明與原本無異。
如不服本裁定，應於收受送達後5日內向本院提出再抗告狀。
                                        書記官  林盈伸
中　　華　　民　　國　　109 　年　　9 　　月　　7 　　日